Gerson Machado

Brasileiro, solteiro Duque de Caxias – RJ

Celular / Whatsapp: (21) 982012309 E-mail: gersonmachado.mib@gmail.com GitHub: github.com/gersonmachado Portfólio: gersonmachado.github.io

Sobre:

Profissional com experiência em **Análise** e **Engenharia de Dados**, Desenvolvimento **Backend** e **Frontend**, com sólida atuação em **processos ETL**, estruturação de **pipelines de dados** e criação de **dashboards**.

Experiência com tecnologias como **Python** (pandas, yfinance), **SQL**, e ferramentas de **visualização** (Power BI), além de 5+ anos em suporte e infraestrutura de TI. Com forte interesse em ampliar minhas habilidades em análise e engenharia de dados em ambientes dinâmicos e desafiadores.

Formação:

Tecnólogo em Análise e Desenvolvimento de Sistemas

Instituição: Universidade do Grande Rio Professor José de Souza Herdy - Unigranrio

Data conclusão: 06/2024

Competências técnicas:

Linguagens: Python, SQL

ETL e Manipulação de Dados: Extração, tratamento e leitura de dados, pandas Visualização de Dados: Power BI, criação de dashboards e relatórios, KPIs Automação e Pipeline de Dados: Configuração de pipelines, GitHub Actions Desenvolvimento Web: HTML5, CSS3, JavaScript, React, Django, Flask, Streamlit

Bancos de Dados: Relacionais e não relacionais

Outros: Excel avançado, Git, GitHub (Actions), APIs, estatísticas, Active Directory

Experiências profissionais:

Projeto de Extensão PROSSaúde — UFRJ 09/2024 - Atual Cargo: Analista de Dados

- Responsável pela análise e manipulação de dados no contexto da saúde pública, desenvolvendo processos ETL para extração e transformação de dados sensíveis.
- Desenvolvimento de dashboards interativos e relatórios analíticos para auxiliar na tomada de decisões.
- Implementação de soluções web para visualização de dados de saúde usando Python

https://prossaude-client.netlify.app/

Fundação São Francisco de Assis

07/2024 - 09/2024 Cargo: Digitalizador

- Atuei no tratamento e organização de dados digitais, realizando processos de limpeza e indexação de documentos para otimizar a pesquisa e o armazenamento.
- Implementação de técnicas de preparação de dados para facilitar a análise de documentos históricos e administrativos.

Smart Lingo 11/2023 - 06/2024

Cargo: Desenvolvedor front-end

- Desenvolvimento web
- Funcionalidades para captação e registro das informações do formulário
- Google Apps Scripts / Google Workspace
- Configuração e redirecionamentos no ambiente de E-mails
- Manutenção

Dasul Tintas 03/2023 - 01/2024 Cargo: Estágio

- Análise de Dados no setor comercial da Dasul Tintas, com foco no desenvolvimento de banco de dados de inteligência competitiva.
- Realizei coleta, limpeza e análise de dados públicos, como os da Receita Federal, utilizando Python e ferramentas de FTL
- Desenvolvi relatórios e visualizações no Power BI, apoiando estratégias comerciais e impulsionando a tomada de decisões baseada em dados.

TIVIT

09/2015 - 03/2016 Cargo: Técnico ERP 1

- Forneci suporte técnico para sistemas ERP baseados em Unix
- Utilização de Active Directory para gestão de acessos
- Criação de relatórios analíticos para acompanhamento de desempenho dos sistemas.
- Suporte remoto e por telefone.
- Abertura e fechamento de tickets.
- Nível de atendimento Nacional.

Lan Design 11/2014 – 09/2015 Especialista em Help Desk

- Forneci suporte técnico para sistemas ERP baseados em Unix
- Utilização de Active Directory para gestão de acessos
- Criação de relatórios analíticos para acompanhamento de desempenho dos sistemas.
- Suporte remoto e por telefone.
- Abertura e fechamento de tickets.
- Nível de atendimento Estadual.

Gestão Ideal 07/2014 - 10/2014

Técnico de sistemas e webdesigner

Suporte Técnico presencial e remoto;

Suporte ao sistema de automação comercial;

Treinamento do sistema de automação comercial para clientes

Instalação e manutenção do software de automação comercial;

Instalação e manutenção das impressoras ECFs. Marcas Bematech, Daruma e outras.

Montagem e manutenção de computadores;

Instalação de CFTV e câmeras de segurança;

Desenvolvimento de sites;

Sintegra dos clientes da empresa;

Cobrança;

Design;

INEA (Instituto Estadual do Ambiente) 01/2013 - 12/2013

Técnico em Informática

Montagem e manutenção de computadores Instalação e suporte de softwares Configurações de rede/proxy e intranet Suporte remoto e presencial Atendimento ao usuário (diretorias, presidência e setores em geral) Abertura e fechamento de chamados no sistema OCOMON

Cursos:

- Curso de montagem e manutenção de micros, JFW informática, 80 horas.
- Python Gustavo Guanabara Curso em Video 120 horas
- CC50: Introdução à Ciência da Computação O Curso de Harvard, no Brasil 70 horas
- INTRODUÇÃO À ANÁLISE DE DADOS MICROSOFT POWER BI 5 horas
- IT Essentials CISCO